【裁判字號】    89,訴,1467
【裁判日期】    891006
【裁判案由】    懲治走私條例
【裁判全文】
臺灣板橋地方法院刑事判決                        八十九年度訴字第一四六七號
    公  訴  人  臺灣板橋地方法院檢察署檢察官
    被      告  甲○○
    選任辯護人  簡文玉
右被告因違反懲治走私條例案件，經檢察官提起公訴（八十九年度偵字第九一五二號
），本院判決如左：
    主  文
甲○○運送私運管制物品進口逾公告數額之走私物品，累犯，處有期徒刑捌月。
    事  實
一、甲○○（起訴書於「當事人」、「犯罪事實」及「證據並所犯法條」各欄均誤載
    為『鄧錦宗』，應予更正）曾於民國（下同）八十七年十二月十七日因懲治走私
    條例案件，經臺灣彰化地方法院判處有期徒刑八月確定，八十八年十二月二十四
    日在監執行完畢，猶不知悔改，復於八十九年五月六日下午二時許，因受真實姓
    名年籍不詳「林先生」之成年男子以電話聯繫所託，而以一車次新台幣（下同）
    一千二百元之代價，前往國道中山高速公路位於臺北縣五股交流道處，運送完稅
    價格已逾十萬元之未貼專賣憑證走私七星牌洋菸共五十箱（每箱二十五條、每條
    十包，完稅價格每包十四點二元，共計十七萬七千五百元），至臺北縣新莊市○
    ○路一六三號前，以交付「林先生」，而運送私運進口已逾公告數額之管制物品
    。嗣於同日下午三時三十分許，甲○○於運送該批未稅洋菸到達臺北縣新莊市○
    ○路一六三號前，等候「林先生」前往取貨之際，為警當場查獲，並扣得上開未
    稅洋煙共五十箱，而循線偵悉上情。
二、案經臺北縣警察局移請臺灣板橋地方法院檢察署檢察官偵查起訴。
    理  由
一、訊之被告甲○○固供承其有於前開時地受託運送物品之情，惟辯稱：其係臨時受
    託運送貨物，並不知所運送之物品為未稅洋菸，「林先生」僅告知其所運送之物
    品為玩具，其受託運貨，亦不可能予以拆封查看云云。經查，被告於上述時地受
    託運送之貨物，係未貼專賣憑證走私之七星牌洋菸，其數量共五十箱，每箱二十
    五條、每條十包，而該洋菸完稅價格每包十四點二元，共計十七萬七千五百元乙
    節，有扣押物品表及財政部關稅總局驗估處八十九年六月七日總驗二（二）字第
    八九一○○三五○號函各一件附於偵查卷可稽，足認扣得之洋菸為管制物品，其
    未貼專賣憑證，顯未經繳稅，為私運進口之物品，完稅價格並已逾十萬元之公告
    數額等情無訛。而查，被告既已自承其係以運送貨物為業，此次委託其運送貨物
    之「林先生」其前未曾委託其運送貨物等情明確（見本院八十九年九月二十五日
    訊問筆錄），則參以被告已有違反懲治走私條例案件前科，而本件僅以電話聯繫
    委託在國道中山高速公路交流道處取貨運送，被告竟未能確知貨物之內容而仍允
    以運送，此與常情實相悖違，是被告縱有未拆視所運送貨物之情，然其或係早已
    知悉，此非無可能，尚難據此即認其並不知所運送物品之內容。綜上所述，被告
    前開所辯，應係事後圖卸之詞，尚難採信，本件事證已臻明確，被告之犯行堪以
    認定。
二、核被告所為，係犯懲治走私條例第三條第一項之運送走私物品罪。查被告有事實
    欄所載之犯罪科刑執行情形，有臺灣高等法院檢察署刑案紀錄簡覆表一份在卷可
    稽，其受有期徒刑之執行完畢後，五年以內再犯有期徒刑以上之本罪，為累犯，
    應依法加重其刑。爰審酌被告已有走私前科，仍為本件犯行，與其犯罪之動機、
    目的、手段、所運送之走私物品非多、所得非鉅及犯後態度等一切情狀，量處如
    主文所示之刑，以資懲儆。至扣案之未稅洋菸，因被告並未違反臺灣省內菸酒專
    賣暫行條例，本院即不得依同條例第四十條規定沒收，且該未稅洋菸亦非違禁物
    ，又非被告所有供本件犯罪所用或犯罪所得之物，自不能在此諭知沒收，應由行
    政機關另行裁處沒入，附此敘明。
據上論斷，應依刑事訴訟法第二百九十九條第一項前段，懲治走私條例第三條第一項
、第十一條，刑法第四十七條，判決如主文。
本案經檢察官彭聖斐到庭執行職務
中      華      民      國      八十九      年    十      月     六    日
                                      臺灣板橋地方法院刑事第一庭
                                          法  官  邱  靜  琪
右正本証明與原本無異
如不服本判決應於送達後十日內向本院提出上訴狀
                                          書記官  劉  日  賓
中      華      民      國      八十九      年    十      月     七     日
附錄本案論罪科刑法條全文：
懲治走私條例第三條：
運送、銷售或藏匿前條第一項之走私物品者，處五年以下有期徒刑、拘役或科或併科
新臺幣九萬元以下罰金。
以犯前項之罪為常業者，處一年以上七年以下有期徒刑，得併科新臺幣二十萬元以下
罰金。
第一項之未遂犯罰之。


司法院資訊處製作；財團法人民間司法改革基金會備份。
